【裁判字號】    99,司財管,81
【裁判日期】    990720
【裁判案由】    指定遺產管理人
【裁判全文】
臺灣臺南地方法院民事裁定            99年度司財管字第81號
聲  請  人  甲○○
上列聲請人聲請對被繼承人乙○○選任遺產管理人事件，本院裁
定如下：
   主  文
選任林瑞成律師為被繼承人乙○○(男，民國十六年一月一日生
，民國六十一年九月一日死亡)之遺產管理人。
准對被繼承人乙○○之繼承人為公示催告。
聲請人應於本裁定送達後二十日內將本公示催告登載公報、新聞
紙或其他相類之傳播工具一日。
被繼承人乙○○之大陸地區以外之繼承人，應自本公示催告最後
登載新聞紙之日起一年二月內承認繼承，上述期間屆滿無繼承人
承認繼承時，其遺產於清償債權，並交付遺贈物後如有賸餘，即
歸屬國庫。
聲請程序費用新臺幣壹仟元由被繼承人乙○○之遺產負擔。
    理  由
一、按繼承開始時，繼承人之有無不明者，由親屬會議於一個月
    內選定遺產管理人，並將繼承開始及選定遺產管理人之事由
    ，向法院報明；無親屬會議或親屬會議未於前條所定期限內
    選定遺產管理人者，利害關係人或檢察官，得聲請法院選任
    遺產管理人，並由法院依前項規定為公示催告；公示催告期
    限屆滿，無繼承人承認繼承時，其遺產於清償債權，並交付
    遺贈物後，如有剩餘，歸屬國庫，民法第1177條、第1178
    條第2項、第1185條分別定有明文。
二、本件聲請狀意旨略以：被繼承人乙○○與聲請人甲○○共有
    新化鎮○○段2014地號土地，被繼承人乙○○持分414/6336
    、聲請人持分5209/19008，系爭土地有分割使用之必要，又
    被繼承人乙○○於民國61年9月1日死亡，是繼承已經開始。
    惟因被繼承人之法定繼承人均已死亡，是否仍有其他繼承人
    有無不明，致分割共有土地一事難以行使，為保障聲請人之
    權利，故檢具相關資料，向法院聲請為被繼承人乙○○選任
    遺產管理人等語。
三、經查，聲請人主張之事實，業據其提出被繼承人乙○○繼承
    系統表2份、除戶謄本13份為證，足見被繼承人乙○○之繼
    承人有無不明一節，核屬事實，堪以採信。次查，本件聲請
    人與被繼承人乙○○為共有關係一節，有聲請人提出土地坐
    落新化鎮○○段2014地號土地謄本1份附卷為憑，足堪認定
    。故聲請人以利害關係人之身分聲請選任被繼承人乙○○之
    遺產管理人，核與上開規定並無不合，應予准許。
四、再查，關於選任林瑞成律師為被繼承人乙○○之遺產管理人
    部份，本院以99年6月22日南院龍家慈99年度司財管字第81
    號函詢林瑞成律師擔任本件遺產管理人之意願，林瑞成律師
    於99年6月28日回覆本院願意擔任被繼承人乙○○之遺產管
    理人，有民事陳報狀1件在卷足徵。經本院審酌認林瑞成律
    師具有法律專業知識及能力，且與被繼承人乙○○所遺遺產
    間無利害關係，若由其擔任本事件之遺產管理人，定能秉持
    其專業倫理擔當此具公益性質之職務，並順利達成管理保存
    及清算遺產之任務。執此，本院認為由林瑞成律師擔任被繼
    承人乙○○之遺產管理人，應屬妥適，爰裁定如主文。
五、依非訟事件法第157條，裁定如主文。
中    華    民    國    99    年    7     月    20    日
                  家事法庭      司法事務官  林可婷
以上正本係照原本作成。
如對本裁定抗告須於裁定送達後10日內向本院提出抗告狀。
中    華    民    國    99    年    7     月    21    日
                                書  記  官  郭春慧

司法院資訊處製作；財團法人民間司法改革基金會備份。
